臺灣桃園地方法院刑事判決　　　　　　　95年度訴字第2580號
公　訴　人　台灣桃園地方法院檢察署檢察官
被　　　告　甲○○
　　　　　　　　　　（現因另案於臺灣高雄第二監獄執行中）
上列被告因毒品危害防制條例案件，經檢察官提起公訴（95年度
毒偵字第5236號），被告於準備程序進行中為有罪之陳述，經本
院合議庭裁定由受命法官獨任進行簡式審判程序後，本院判決如
下：
    主  文
甲○○施用第一級毒品，累犯，處有期徒刑捌月；又施用第二級
毒品，累犯，處有期徒刑肆月，扣案之第二級毒品甲基安非他命
貳包（合計淨重零點陸公克，空包裝總重零點玖公克）、含
有第二級毒品甲基安非他命殘渣之吸食器壹個，均沒收銷燬之。
應執行有期徒刑拾月，扣案之第二級毒品甲基安非他命貳包（合
計淨重零點陸公克，空包裝總重零點玖公克）、含有第二級
毒品甲基安非他命殘渣之吸食器壹個，均沒收銷燬之。
    事  實
一、甲○○前因施用毒品案件，經臺灣高雄地方法院分別裁定入
    觀察勒戒處所施行觀察勒戒、令入戒治處所施以強制戒治，
    於民國91年6 月26日執行完畢；又因違反毒品危害防制條例
    案件，經臺灣高雄地方法院於民國92年5 月26日以92年度訴
    字第983 號判決分別判處有期徒刑1 年、8 月，應執行有期
    徒刑1 年6 月，而於92年7 月28日因撤回上訴而告確定，並
    於94年7 月8 日執行完畢（構成累犯）；復因違反毒品危害
    防制條例案件，經臺灣高雄地方法院於95年7 月31日以95年
    度訴字第248 號判決分別判處有期徒刑1 年、6 月，應執行
    有期徒刑1 年4 月，而於95年9 月21日撤回上訴而告確定，
    於95年11月23日入監執行，目前仍在執行中。詎其不知悔改
    ，仍未戒除毒癮，在上開強制戒治執行完畢後之5 年內，分
    別基於施用第一級毒品海洛因、第二級毒品甲基安非他命之
    犯意，於95年10月5 日為警採尿回溯前26小時、96小時內之
    某時（甲○○於95年10月4 日下午6 時為警查獲，自此之後
    之期間應予扣除），在其位於新竹市新竹高中之工地內，施
    用海洛因、甲基安非他命各1 次。嗣於95年10月4 日下午6
    時許，與黃泰朗（另案偵查中）搭乘由不知情之姓名年籍不
    詳之人所駕駛之計程車，行經國道三號公路北向72公里處（
    桃園縣龍潭鄉路段），為警攔檢查獲，並自黃泰朗所有之行
    李袋扣得甲基安非他命2 包（合計淨重0.36公克，空包裝總
    重0.39公克），及含有甲基安非他命成分殘渣之吸食器1 個
    。
二、案經內政部警政署國道公路警察局第六警察隊報請臺灣桃園
    地方法院檢察署檢察官偵查起訴。
    理  由
一、本件被告甲○○所犯係死刑、無期徒刑、最輕本刑為3 年以
    上有期徒刑以外之罪，其於準備程序中就被訴事實為有罪之
    陳述，經法官告知簡式審判程序之旨，並聽取公訴人、被告
    之意見後，依刑事訴訟法第273 條之1 第1 項規定，經本院
    合議庭裁定，由受命法官獨任進行簡式審判程序，並為審理
    判決，合先敘明。
二、上開犯罪事實，業經被告於本院審理中坦承不諱，被告為警
    所採尿液送請檢驗，經以酵素免疫分析法為初步篩驗、再以
    氣相層析質譜儀分析法（ＧＣ／ＭＳ法）確認分析檢驗結果
    ，呈嗎啡、安非他命、甲基安非他命之陽性反應，有台灣檢
    驗科技股份有限公司濫用尿液檢驗報告、國道公路警察局第
    六警察隊移送煙毒麻醉藥品人犯尿液檢體編號對照表各1 份
    在卷可稽（見偵查卷第38頁、第39頁），又扣案之白色粉末
    2 包，經送法務部調查局鑑定結果，含第二級第89項毒品甲
    基安非他命成分（合計淨重0.36公克，空包裝總重0.39公克
    ），吸食器1 個含有甲基安非他命成分之殘渣，此有有法務
    部調查局96年1 月31日調科壹字第09600050700 號、第0000
    0000000 號鑑定通各1 份在卷可稽，足見被告之自白核與事
    實相符，應可採為論罪科刑之依據。末被告因施用毒品案件
    ，經臺灣高雄地方法院分別裁定入觀察勒戒處所施行觀察勒
    戒、令入戒治處所施以強制戒治，於91年6 月26日執行完畢
    ，有台灣桃園地方法院檢察署刑案資料查註紀錄表、全國施
    用毒品案件記錄表、受觀察勒戒人毒品及前科紀錄簡列表、
    台灣高等法院被告全國前案紀錄表及不起訴處分書各1 件在
    卷為憑，其5 年內再犯本件施用第一、二級毒品之罪，事實
    已臻明確。綜上所述，足徵被告係於5 年內再犯毒品危害防
    制條例第10條之罪，應予依法論科。
三、按海洛因、甲基安非他命分別係毒品危害防制條例第2 條第
    2 項第1 款、第2 款所管制之第一、二級毒品。核被告所為
    ，係犯毒品危害防制條例第10條第1 項之施用第一級毒品罪
    、同條例第10條第2 項之施用第二級毒品罪。被告施用上揭
    毒品前後持有毒品之低度行為，為其施用毒品之高度行為所
    吸收，不另論罪。被告所犯上開2 罪，犯意各別，行為互異
    ，應分論併罰。另查被告曾有如事實欄所載之犯罪前科與執
    行紀錄，此有台灣高等法院被告全國前案紀錄表與台灣桃園
    地方法院檢察署刑案資料查註紀錄表各乙份存卷可按，其於
    五年以內故意再犯本件有期徒刑以上之罪，為累犯，應依刑
    法第47條第1 項之規定加重其刑。爰審酌被告屢犯不改，顯
    見其意志不堅，缺乏勒戒動機，其施用毒品足以導致精神障
    礙、性格異常，甚至造成生命危險，戕害一己之身體健康，
    惟其犯後尚能坦承犯行、態度尚稱良好等一切情狀，分別量
    處如主文所示之刑，並定應執行之刑，以資懲儆。扣案之甲
    基安非他命2 包（合計淨重0.36公克，空包裝總重0.39公克
    ），雖係自同案被告黃泰朗之行李袋中所查獲，惟此係屬查
    獲之第二級毒品，已如前述，另「本局鑑驗毒品秤重主要係
    以傾倒，必要時亦會輔以刮杓刮取之方式，儘可能將原送驗
    包裝袋內毒品與包裝袋分離後各別秤重，所得之毒品重量稱
    為『淨重』，包裝袋重量則以『空包裝重』稱之，然無論依
    上述何種方式分離，原送驗包裝袋內均仍會有微量毒品成分
    殘留」等語，此亦有法務部調查局93年11月16日調科壹字第
    0936239655 0函附卷可參，是包裝袋與甲基安非他命並無法
    完全析離或析離需費甚鉅，均應依毒品危害防制條例第18條
    第1 項前段併諭知沒收銷燬之；此外，扣案之吸食器1 個，
    亦係自同案被告黃泰朗之行李袋中查獲，雖無證據證明係屬
    被告所有，惟內含有甲基安非他命之殘渣，業如前述，而扣
    案之吸食器與附著之甲基安非他命難以析離或析離需費甚鉅
    ，是應依同條例第18條第1 項前段之規定，沒收銷燬之。
據上論斷，應依刑事訴訟法第273 條之1 第1 項、第299 條第1
項前段，毒品危害防制條例第10條第1 項、第2 項、第18條第1
項前段，刑法第11條前段、第47條第1 項、第51條第5 款，判決
如主文。
本案經檢察官鍾雅蘭到庭執行職務
中　　華　　民　　國　　96　　年　　3 　　月　　30　　日
                  刑事第四庭  法　官　陳心婷
上正本證明與原本無異。
如不服本判決，應於判決送達後10日內向本院提出上訴狀（應附
繕本）。
                              書記官  陳青瑜
中　　華　　民　　國　　96　　年　　4 　　月　　3 　　日
附錄本案論罪科刑法條
毒品危害防制條例第10條
施用第一級毒品者，處 6 月以上 5 年以下有期徒刑。
施用第二級毒品者，處 3 年以下有期徒刑。
